【裁判字號】    98,台非,59
【裁判日期】    980312
【裁判案由】    竊盜等罪定應執行刑
【裁判全文】
最高法院刑事判決                九十八年度台非字第五九號
上  訴  人  最高法院檢察署檢察總長
被      告  甲○○
上列上訴人因被告竊盜等罪定應執行刑案件，對於台灣桃園地方
法院中華民國九十七年七月三十一日確定裁定（九十七年度聲減
字第八四五號），認為違法，提起非常上訴，本院判決如下：
    主  文
原裁定撤銷。
檢察官之聲請駁回。
    理  由
非常上訴理由稱：「一、按減刑及定執行刑之裁定，與科刑判決
具有同等之效力，於確定後發現其適用法則違法，得依刑事訴訟
法第四百四十一條規定，提起非常上訴。又對於已判決確定之各
罪，已經裁定其應執行之刑者，如又重複裁定其應執行之刑，自
係違反一事不再理之原則，即屬違背法令，對於後裁定，得提起
非常上訴，最高法院六十八年台非字第五０號著有判例可資參照
。查本件受刑人甲○○前因行使偽造特種文書、常業竊盜等二罪
，先後經台灣桃園地方法院、台灣高等法院分別判處有期徒刑三
月、五年六月確定；受刑人於民國九十七年三月二十日向台灣桃
園地方法院聲請減刑並定其應執行之刑，經台灣桃園地方法院於
同年七月十四日，以九十七年度聲減字第四四二號裁定減刑並定
應執行刑有期徒刑五年七月，該裁定並於同年八月四日確定在案
，此有台灣桃園地方法院檢察署九十七年度執減更字第一四五八
號執行卷宗可佐。而同一案件，台灣桃園地方法院檢察署檢察官
又於同年七月二十二日向台灣桃園地方法院聲請減刑並定應執行
刑，經台灣桃園地方法院於同年七月三十一日以九十七年度聲減
字第八四五號裁定減刑並定應執行刑有期徒刑五年六月，該裁定
並於同年八月十八日確定，此有該署九十六年度執減更字第一四
九六號執行卷宗可參。上開二案件，其受刑人及犯罪事實均相同
，顯屬同一案件，台灣桃園地方法院九十六年度聲減字第四四二
號裁定為繫屬在先，同法院九十六年度聲減字第八四五號案件為
重複裁定，顯係違背法令。二、案經確定，爰依刑事訴訟法第四
百四十一條、第四百四十三條提起非常上訴，以資糾正。」等語
。
本院按對於已判決確定之各罪，已經裁定其應執行之刑者，如又
重複裁定其應執行之刑，自係違反一事不再理之原則，即屬違背
法令，對於後裁定，應予提起非常上訴。查本件被告即受刑人甲
○○前因行使偽造特種文書、常業竊盜等二罪，先後經台灣桃園
地方法院、台灣高等法院分別判處有期徒刑三月、五年六月確定
，復經被告於九十七年三月二十日向台灣桃園地方法院聲請減刑
並定其應執行之刑，經台灣桃園地方法院於同年七月十四日，以
九十七年度聲減字第四四二號裁定減刑並定其應執行之刑為有期
徒刑五年七月，於同年八月四日確定在案，此有台灣桃園地方法
院檢察署九十七年度執減更字第一四五八號執行卷宗可稽。乃同
署檢察官嗣又重行聲請，該院未予裁定駁回，竟於同年七月三十
一日以九十七年度聲減字第八四五號裁定減刑並定其應執行之刑
為有期徒刑五年六月，該裁定並於同年八月十八日確定，此有該
署九十六年度執減更字第一四九六號執行卷宗可參。上開二案件
，其受刑人及犯罪事實均相同，顯屬同一案件，台灣桃園地方法
院九十六年度聲減字第四四二號裁定繫屬在先，同法院九十六年
度聲減字第八四五號案件為重複裁定，有違一事不再理之原則，
顯屬違背法令，案經確定，且對被告不利，非常上訴意旨予以指
摘，洵有理由，應由本院將該後一裁定撤銷，並將檢察官之聲請
駁回，以資糾正。
據上論結，應依刑事訴訟法第四百四十七條第一項第一款但書，
判決如主文。
中    華    民    國  九十八  年    三    月   十二   日
                      最高法院刑事第二庭
                          審判長法官  莊  登  照
                                法官  黃  一  鑫
                                法官  陳  世  淙
                                法官  許  錦  印
                                法官  劉  介  民
      本件正本證明與原本無異
                                      書  記  官
中    華    民    國  九十八  年    三    月   十八   日
                                                      K


司法院資訊處製作；財團法人民間司法改革基金會備份。
